【裁判字號】    97,訴,252
【裁判日期】    970319
【裁判案由】    毒品危害防制條例
【裁判全文】
臺灣基隆地方法院刑事判決               97年度訴字第252號
公  訴  人  臺灣基隆地方法院檢察署檢察官
被      告  乙○○
                    現於臺灣基隆監獄基隆分監
上列被告因毒品危害防制條例案件，經檢察官提起公訴（96年度
毒偵字第3294號），被告就被訴事實為有罪之陳述，本院合議庭
裁定由受命法官獨任進行簡式審判程序審理，判決如下：
    主  文
乙○○施用第一級毒品，累犯，處有期徒刑柒月；又施用第二級
毒品，累犯，處有期徒刑肆月，扣案之第二級毒品安非他命毛重
捌點肆公克沒收銷燬之，裝置上開毒品之包裝袋壹個沒收。應執
行有期徒刑拾月，扣案之第二級毒品安非他命毛重捌點肆公克沒
收銷燬之，裝置上開毒品之包裝袋壹個沒收。
    事實及理由
一、犯罪事實：
  (一)乙○○前因違反麻醉藥品管理條例案件，分別經臺灣高等法
    院及本院以85年度上易字第6567號及85年度訴字第466 號判
    決判處有期徒刑1年及5年10月確定，復因違反藥事法案件，
    經本院以86年度訴字第367號判決判處有期徒刑7月確定，並
    經本院就上開判決所科之刑，以86年度聲字第609 號裁定定
    應執行有期徒刑7年4月，另因違反麻醉藥品管理條例案件，
    經本院以87年度易字第3號判決判處有期徒刑10 月確定，與
    前開86年度聲字第609 號裁定所定之執行刑接續執行，於民
    國89年11月17日假釋出監，嗣經撤銷假釋，再度入監執行，
    於95年11月30日因縮刑期滿執行完畢；又因施用毒品案件，
    經觀察、勒戒後，因認有繼續施用毒品之傾向，經本院以90
    年度毒聲字第906 號裁定令入戒治處所強制戒治，於90年11
    月19日因停止處分出監，復經本院以91年度毒聲字第103 號
    裁定撤銷停止戒治，再度執行強制戒治，於92年2 月12日執
    行完畢釋放，並經臺灣基隆地方法院檢察署檢察官以92年度
    戒毒偵字第10號不起訴處分，復因於強制戒治執行完畢釋放
    後5 年內，施用第二級毒品，經上開檢察署檢察官以96年度
    毒偵字第553號提起公訴，由本院以96年度易字第236號判決
    判處有期徒刑3月確定，再經本院依據96年7月16日施行之中
    華民國96年罪犯減刑條例之規定，就上開96 年度易字第236
    號判決所科之刑，以96年度聲減字第760 號裁定減刑為有期
    徒刑1 月又15日，又因施用第二級毒品案件，經前開檢察署
    檢察官以96年度毒偵字第1327號提起公訴，經本院改依簡易
    判決處刑，以96年度基簡字第810號判決判處有期徒刑4月確
    定（現正執行中）；再因施用第二級毒品案件，經前開檢察
    署檢察官以96年度毒偵字第2838號提起公訴，經本院以96年
    度易字第809號判決判處有期徒刑4 月、4月，應執行有期徒
    刑6 月確定（尚未執行）。
  (二)詎乙○○仍未戒除毒癮，基於施用第一級毒品之犯意，於96
    年12月17日上午10時許，在基隆市○○區○○街66之3 號住
    處，以將第一級毒品海洛因摻在香煙內之方式，施用海洛因
    一次；復另行起意，基於施用第二級毒品安非他命之犯意，
    於96年12月17日晚間8 時許，在基隆市電動玩具店內，以將
    第二級毒品安非他命置於鋁箔紙上燒烤施用之方式，施用安
    非他命一次；嗣於同年12月17日21時30分許，在基隆市○○
    路52號前為警臨檢查獲，並扣得安非他命1包毛重8.4公克，
    經採尿送驗結果，分呈嗎啡及安非他命陽性反應。
二、本件被告乙○○所犯者非為死刑、無期徒刑、最輕本刑為3
    年以上有期徒刑之罪或高等法院管轄第一審案件，其於準備
    程序進行中，先就被訴事實為有罪之陳述，經告知其簡式審
    判程序之要旨，並聽取公訴人、被告之意見後，本院業已依
    刑事訴訟法第273條之1第1 項之規定，裁定由受命法官獨任
    以簡式審判程序進行本案之審理。
三、認定事實所依據之證據及理由：
  (一)被告自白：被告於本院審理中自白其於前述時、地施用第一
    級海洛因、第二級毒品安非他命之犯行事實，其任意自白核
    與下列事證相符，應堪可採為證據。
  (二)尿液檢驗結果：台灣尖端先進生技醫藥股份有限公司濫用藥
    物檢驗報告乙紙，足證被告經警查獲後採集之尿液經檢驗結
    果，分呈施用第一級毒品海洛因代謝後之嗎啡及第二級毒品
    安非他命陽性反應。
  (三)扣案物證：扣案之安非他命1包（毛重8.4公克）、裝置上開
    毒品之包裝袋1個可資佐證。
  (四)臺灣高等法院被告前案紀錄表在卷可按，足證被告確有如事
    實欄所載之觀察勒戒、徒刑執行等情形。
二、論罪及科刑之理由：
  (一)查海洛因、安非他命分係毒品危害防制條例所列管之第一級
    毒品、第二級毒品，此為該條例第2條第2項第1款、第2款所
    明定。核被告乙○○所為，係犯毒品危害防制條例第10條第
    1項之施用第一級毒品罪及同條例第10條第2項之施用第二級
    毒品罪，其持有第二級毒品之低度行為，應為施用第二級毒
    品之高度行為所吸收，不另論罪。
  (二)被告所犯上開二罪，犯意各別，構成要件互異，應分論併罰
    。
  (三)又被告前曾受事實欄所載有期徒刑之執行，有臺灣高等法院
    被告前案紀錄表在卷可稽，其於有期徒刑之執行完畢後，5
    年內故意再犯有期徒刑以上之罪，均為累犯，各應加重其刑
    。
  (四)本院審酌被告犯罪之動機，曾有施用毒品前科，仍不知戒除
    ，再度施用毒品，惟犯罪後坦承犯行，且所犯之施用毒品犯
    行乃戕害自己身心健康，尚未危及他人等一切情狀，分別量
    處如主文所示之刑，並定應執行刑。
  (五)本案扣案之安非他命毛重8.4 公克，有基隆市警察局第一分
    局南榮路派出所查獲涉嫌毒品危害防制條例毒品初步鑑驗報
    告單附卷可參，應依毒品危害防制條例第18條第1 項宣告沒
    收銷燬之。另扣案之裝置上開毒品包裝袋1 個，為被告所有
    ，供施用毒品所用之物，業據被告供承在卷，故應依刑法第
    38條第1項第2款之規定宣告沒收之。
據上論斷，應依刑事訴訟法第273條之1、第299條第1項前段，毒
品危害防制條例第23條第2項、第10條第1 項、第2項、第18條第
1項，刑法第11條前段、第47條第1項、第51條第5款、第38條第1
項第2款，判決如主文。
本案經檢察官甲○○到庭執行職務。
中    華    民    國    97    年    3    月    19    日
                  刑事第四庭法    官  齊潔
以上正本證明與原本無異。
如不服本判決應於收受本判決後10日內向本院提出上訴書狀，其
未敘述上訴理由者，並得於提起上訴後10日內向本院補提理由書
狀（均須按他造當事人之人數附繕本）「切勿逕送上級法院」。
中    華    民    國    97    年    3     月    19    日
                            書 記 官  王月娥
附錄論罪法條
毒品危害防制條例第10條
施用第一級毒品者，處6月以上5年以下有期徒刑。
施用第二級毒品者，處3年以下有期徒刑。


司法院資訊處製作；財團法人民間司法改革基金會備份。
